<?xml version='1.0' encoding='utf-8'?>
<verb default="lámhach" disambig="">
  <verbalNoun default="lámhach" />
  <verbalAdjective default="lámhachta" />
  <tenseForm default="lámhach" tense="Past" dependency="Indep" person="Base" />
  <tenseForm default="lámhachamar" tense="Past" dependency="Indep" person="Pl1" />
  <tenseForm default="lámhachadar" tense="Past" dependency="Indep" person="Pl3" />
  <tenseForm default="lámhachadh" tense="Past" dependency="Indep" person="Auto" />
  <tenseForm default="lámhach" tense="Past" dependency="Dep" person="Base" />
  <tenseForm default="lámhachamar" tense="Past" dependency="Dep" person="Pl1" />
  <tenseForm default="lámhachadar" tense="Past" dependency="Dep" person="Pl3" />
  <tenseForm default="lámhachadh" tense="Past" dependency="Dep" person="Auto" />
  <tenseForm default="lámhachadh" tense="PastCont" dependency="Indep" person="Base" />
  <tenseForm default="lámhachainn" tense="PastCont" dependency="Indep" person="Sg1" />
  <tenseForm default="lámhachtá" tense="PastCont" dependency="Indep" person="Sg2" />
  <tenseForm default="lámhachaimis" tense="PastCont" dependency="Indep" person="Pl1" />
  <tenseForm default="lámhachaidís" tense="PastCont" dependency="Indep" person="Pl3" />
  <tenseForm default="lámhachtaí" tense="PastCont" dependency="Indep" person="Auto" />
  <tenseForm default="lámhachadh" tense="PastCont" dependency="Dep" person="Base" />
  <tenseForm default="lámhachainn" tense="PastCont" dependency="Dep" person="Sg1" />
  <tenseForm default="lámhachtá" tense="PastCont" dependency="Dep" person="Sg2" />
  <tenseForm default="lámhachaimis" tense="PastCont" dependency="Dep" person="Pl1" />
  <tenseForm default="lámhachaidís" tense="PastCont" dependency="Dep" person="Pl3" />
  <tenseForm default="lámhachtaí" tense="PastCont" dependency="Dep" person="Auto" />
  <tenseForm default="lámhachann" tense="PresCont" dependency="Indep" person="Base" />
  <tenseForm default="lámhachaim" tense="PresCont" dependency="Indep" person="Sg1" />
  <tenseForm default="lámhachaimid" tense="PresCont" dependency="Indep" person="Pl1" />
  <tenseForm default="lámhachtar" tense="PresCont" dependency="Indep" person="Auto" />
  <tenseForm default="lámhachann" tense="PresCont" dependency="Dep" person="Base" />
  <tenseForm default="lámhachaim" tense="PresCont" dependency="Dep" person="Sg1" />
  <tenseForm default="lámhachaimid" tense="PresCont" dependency="Dep" person="Pl1" />
  <tenseForm default="lámhachtar" tense="PresCont" dependency="Dep" person="Auto" />
  <tenseForm default="lámhachfaidh" tense="Fut" dependency="Indep" person="Base" />
  <tenseForm default="lámhachfaimid" tense="Fut" dependency="Indep" person="Pl1" />
  <tenseForm default="lámhachfar" tense="Fut" dependency="Indep" person="Auto" />
  <tenseForm default="lámhachfaidh" tense="Fut" dependency="Dep" person="Base" />
  <tenseForm default="lámhachfaimid" tense="Fut" dependency="Dep" person="Pl1" />
  <tenseForm default="lámhachfar" tense="Fut" dependency="Dep" person="Auto" />
  <tenseForm default="lámhachfadh" tense="Cond" dependency="Indep" person="Base" />
  <tenseForm default="lámhachfainn" tense="Cond" dependency="Indep" person="Sg1" />
  <tenseForm default="lámhachfá" tense="Cond" dependency="Indep" person="Sg2" />
  <tenseForm default="lámhachfaimis" tense="Cond" dependency="Indep" person="Pl1" />
  <tenseForm default="lámhachfaidís" tense="Cond" dependency="Indep" person="Pl3" />
  <tenseForm default="lámhachfaí" tense="Cond" dependency="Indep" person="Auto" />
  <tenseForm default="lámhachfadh" tense="Cond" dependency="Dep" person="Base" />
  <tenseForm default="lámhachfainn" tense="Cond" dependency="Dep" person="Sg1" />
  <tenseForm default="lámhachfá" tense="Cond" dependency="Dep" person="Sg2" />
  <tenseForm default="lámhachfaimis" tense="Cond" dependency="Dep" person="Pl1" />
  <tenseForm default="lámhachfaidís" tense="Cond" dependency="Dep" person="Pl3" />
  <tenseForm default="lámhachfaí" tense="Cond" dependency="Dep" person="Auto" />
  <moodForm default="lámhachadh" mood="Imper" person="Base" />
  <moodForm default="lámhachaim" mood="Imper" person="Sg1" />
  <moodForm default="lámhach" mood="Imper" person="Sg2" />
  <moodForm default="lámhachaimis" mood="Imper" person="Pl1" />
  <moodForm default="lámhachaigí" mood="Imper" person="Pl2" />
  <moodForm default="lámhachaidís" mood="Imper" person="Pl3" />
  <moodForm default="lámhachtar" mood="Imper" person="Auto" />
  <moodForm default="lámhacha" mood="Subj" person="Base" />
  <moodForm default="lámhachaimid" mood="Subj" person="Pl1" />
  <moodForm default="lámhachtar" mood="Subj" person="Auto" />
</verb>
